最  高  行  政  法  院  裁  定
                                     100年度裁字第2432號
再 審原 告  林鴻森
訴訟代理人  林昇平
            李佳華
再 審被 告  財政部臺灣省中區國稅局
代  表  人  鄭義和
上列當事人間綜合所得稅事件，再審原告對於中華民國99年7月2
9日本院99年度判字第768號判決，本於行政訴訟法第273條第1項
第14款事由，提起再審之訴部分，本院裁定如下：
    主  文
本件移送臺中高等行政法院。
    理  由
一、按訴訟之全部或一部，法院認無管轄權者，依原告聲請或依
    職權以裁定移送於其管轄法院，行政訴訟法第18條準用民事
    訴訟法第28條第1項定有明文。又依行政訴訟法第275條第3
    項規定，對於最高行政法院之判決，本於同法第273條第1項
    第9款至第14款事由聲明不服者，雖有同條第1項及第2項之
    情形，仍專屬原高等行政法院管轄。
二、本件再審原告民國89年度綜合所得稅結算申報，原列報取自
    祭祀公業林成祖等五公業因終止耕地三七五租約給付之補償
    費所得新臺幣（下同）375,000元（給付總額750,000元×1/
    2）之其他所得，經財政部臺灣省北區國稅局核定為5,625,0
    00元（375,000元＋5,250,000元），通報再審被告所屬南投
    縣分局歸課綜合所得總額5,691,426元，補徵應納稅額1,448
    ,780元，並以再審原告漏報利息及其他所得，依所得稅法第
    110條第1項規定，按有無扣免繳憑單所漏稅額各5,797元及1
    ,439,181元分別處0.2倍及0.5倍罰鍰計720,700元（計至百
    元止）。再審原告不服，就其他所得及罰鍰部分，申經復查
    結果，獲准追減其他所得2,625,000元及罰鍰470,300元。再
    審原告仍表不服，循序提起行政訴訟，經臺中高等行政法院
    97年度訴字第212號判決（下稱原判決）駁回其訴，再審原
    告復不服，提起上訴，復經本院99年度判字第768號判決（
    下稱原確定判決）駁回。再審原告嗣以原確定判決有行政訴
    訟法第273條第1項第14款規定之事由，對之提起本件再審之
    訴。求為判決廢棄原確定判決及原判決，並撤銷訴願決定及
    原處分云云。依首開規定，自應專屬為前審判決之臺中高等
    行政法院管轄，本院對之無管轄權。茲再審原告竟向本院提
    起，依行政訴訟法第18條準用民事訴訟法第28條第1項規定
    ，自應依職權以裁定移送於其管轄法院。至於再審原告對於
    原確定判決主張有行政訴訟法第273條第1項第1款之再審事
    由，提起再審之訴部分，本院另行裁判，併予敘明。
三、爰依行政訴訟法第18條、民事訴訟法第28條第1項，裁定如
    主文。
中    華    民    國    100   年    10    月    6     日
                    最高行政法院第三庭
                        審判長法官  吳  明  鴻
                              法官  侯  東  昇
                              法官  江  幸  垠
                              法官  林  金  本
                              法官  陳  國  成

以  上  正  本  證  明  與  原  本  無  異
中    華    民    國    100   年    10    月    7     日
                              書記官  王  史  民